【裁判字號】    95,交聲,584
【裁判日期】    950731
【裁判案由】    交管條例聲異
【裁判全文】
臺灣板橋地方法院交通事件裁定       95年度交聲字第584號
原處分機關  交通部公路總局臺北區監理所
異  議  人
即受處分人  甲○○
上列異議人因違反道路交通管理處罰條例案件，對於交通部公路
總局臺北監理所民國95年4 月11日以北監營裁字裁40-D00000000
號所為之裁決處分（原舉發案號：桃園縣政府警察局95年1 月6
日桃警交相字第D00000000 號）聲明異議，本院裁定如下：
    主  文
異議駁回。
    理  由
一、原處分意旨略以：異議人即受處分人甲○○於民國（下同）
    94年12月25日凌晨4 時21分許，駕駛車牌號碼587-LZ號之營
    業小客車，在台一線18公里處，因「駕駛人行車速度，超過
    規定之最高時速20公里以上」違規，為桃園縣警察局交通隊
    執勤員警依採證照片逕行舉發，爰依道路交通管理處罰條例
    第40條第1 項以桃園縣政府警察局舉發違反道路交通管理事
    件通知單（下稱舉發通知單）桃警交相字第D00000000 號舉
    發通知單舉發，嗣異議人於95年2 月15日提出申訴，經交通
    部公路總局臺北監理所向原舉發機關查處無誤後，爰依同條
    例以北監營裁字裁40-D00000000號裁決書裁決，裁處異議人
    罰鍰1900元，並依同法第63條第1 項第1 款記違規點數1 點
    。
二、按汽車駕駛人，行車速度，超過規定之最高時速，處新台幣
    （以下同）1200元以上2400元以下罰鍰；又汽車駕駛人有上
    開情形時，除依原條款處罰鍰外，並記違規點數1 點，道路
    交通管理處罰條例第40條第1 項及同條例第63條第1 項第1
    款（裁決書漏引第1 款）分別定有明文。次按，逕行舉發違
    反道路交通管理事件，經汽車所有人依通知單之應到案日期
    前到案，並告知違規人姓名、身分證統一編號及住址者，處
    罰機關應即另行通知違規駕駛人到案依法處理；逾應到案日
    期，處罰機關應依本條例第85條第3 項規定處罰該汽車所有
    人，違反道路交通管理事件統一裁罰基準及處理細則第24條
    亦有明文。
三、異議意旨略以：違規地點之道路是屬於郊外道路，非屬於市
    區道路，應非限速於一般市區道路的速限。又一般市區道路
    限速為50公里時速，只有市區道路同行的方向道路，中間有
    分隔道路快慢車道，慢車道路才為40公里，同道路有雙向中
    間分隔島的快車道路，速限也為50公里。而既然為郊外道路
    ，應為60公里以上才正確，故應無違規之情形，爰請求撤銷
    原處分云云。
四、經查：
（一）本件異議人即受處分人甲○○於民國94年12月25日凌晨4
      時21分許，駕駛車牌號碼587-LZ號之營業小客車，在台一
      線18公里處，因「駕駛人行車速度，超過規定之最高時速
      20公里以上」違規，為桃園縣警察局交通隊執勤員警依採
      證照片逕行舉發，有桃園縣政府警察局舉發通知單影本（
      桃警交相字第D00000000號）1件及採證照片1幀在卷可佐
      ，嗣異議人於95年2 月15日提出申訴，經交通部公路總局
      臺北監理所向原舉發機關查處無誤後，爰依同條例以北監
      營裁字裁40-D00000000號裁決書裁決，裁處異議人罰鍰19
      00元，並依同法第63條第1 項第1 款記違規點數1 點，亦
      有裁決書件在卷可佐。。
（二）異議人固不否認其有超速之事實，然以該地點之限速標誌
      設置不當置辯。然查，異議人確有超速之事實，此有採證
      照片1 幀在卷可佐，又本件異議人行經之處，既設有「最
      高限速50公里」標誌供駕駛人遵循辨識，而駕駛人本應隨
      時注意及遵守道路交通標誌、標線、號誌，是異議人違規
      之事實，已甚明確；至異議人所辯稱：該處屬於郊區道路
      限速設置不當之情，查速限標誌的劃設乙節，本是主管之
      政府機關考量當地之交通狀況、車輛通行之方便之安全性
      等一切情形之後，依其職權所為之綜合判斷，其本有依法
      裁量之餘地，原則上洵非法院所得介入，更非異議人主觀
      上認為不合理即可任意違反現有的交通規則，況依上開採
      證照片，異議人確有超速之違規事實，故異議人此節所辯
      仍不足為採。
五、結論：依道路交通管理處罰條例第87條第2 項、道路交通案
    件處理辦法第19條，裁定如主文。
中    華    民    國    95    年    7     月    31    日
                  刑事第十二庭  法  官  吳幸娥
以上正本證明與原本無異
如不服本裁定應於送達後5日內向本院提出抗告狀
                                書記官  洪惠玲
中    華    民    國    95    年    8     月    1     日


司法院資訊處製作；財團法人民間司法改革基金會備份。
